臺灣高等法院刑事判決　　　　　　 95年度上更(二)字第753號
上　訴　人　臺灣臺北地方法院檢察署檢察官
上　訴　人
即　被　告　乙○○
　　　　　　　　　　（現另案在臺灣高雄第二監獄燕巢分監執
　　　　　　　　　　行中）
上列上訴人因被告偽造文書等案件，不服臺灣台北地方法院89
年度訴字第861號，中華民國91年3月29日第一審判決（起訴案號
：臺灣台北地方法院檢察署88年度偵字第26682號，及移送併辦
：台灣桃園地方法院檢察署89年度偵字第15423號），提起上訴
，經判決後，由最高法院第二次發回更審，本院判決如下：
    主  文
原判決關於乙○○部分撤銷。
乙○○共同連續行使偽造公文書，足以生損害於公眾及他人，處
有期徒刑壹年貳月。扣案如附表一所示之物品、如附表二編號一
及編號二所示之車牌、身分證暨世華當舖當票清冊內偽造之林太
叔署押及指印各壹枚，及未扣案之「內政部印」印章壹枚均沒收
。
    事  實
一、乙○○曾於民國（下同）86年間因偽造有價證券等案件，分
    經判處有期徒刑3年6月及4年，嗣並經本院以86年度聲字第
    900號裁定應執行刑為有期徒刑七年，於87年7月8日假釋出
    監，91年9月11日假釋期滿（未構成累犯）。詎猶不知悔改
    ，於上開假釋期間即88年12月間某日，明知不詳姓名年籍之
    成年男子在台北縣五股交流道附近交付予許清海（已成年，
    業經判決確定）收受之車牌號碼Ｑ8－4752號之自用小客車
    ，係來路不明之贓車（該車係甲○○所有於88年12月2日在
    臺北市○○○路156號前失竊之車牌號碼ＤＯ－1476號自用
    小客車），仍竟與許清海、藍志興（業經原審通緝中）及上
    開不詳姓名年籍成年男子，共同予以收受，嗣復共同意圖為
    自己不法之所有，並基於詐欺取財、行使偽造公文書、私文
    書及特許證之概括犯意，先於88年12月初，由乙○○在台北
    市西門町附近，持照片交由藍志興，再由藍志興於不詳地點
    ，偽造基本資料姓名為林日生，43年8月1日出生，身分證統
    一編號Ｚ000000000號，而黏貼乙○○照片之國民身分證1張
    ，並利用某不知情之成年人偽刻「內政部印」公印後，在該
    偽造之國民身分證上偽造蓋上「內政部印」公印文1枚。另
    由上開不詳年籍姓名之成年男子在台北縣五股交流道附近交
    付內載有林日生姓名並蓋章之偽造公文書即車號Ｑ8－4752
    號之汽車新領牌照登記書（其上偽造林日生印文1枚及新竹
    區監理所之戳印《非印信條例規定之公印》、檢驗員張亞銘
    印文、中華汽車公司代辦申請牌照檢驗章印文、李世國印文
    《原審漏載》各1枚）、中華民國交通部汽車行車執照（執
    照內有偽造之「交通部行車執照之章」及「臺灣省公路局行
    車執照之章」印文各1枚及偽造之中華汽車工業股份有限公
    司（下稱中華汽車公司）電子計算機開立汽車出廠貨物稅完
    稅照證（省貨完ＣＡ字043125，內有偽造之中華汽車公司章
    、負責人吳舜文、經辦人黃鳳美《原審誤載為黃美鳳》等印
    文及中華汽車公司楊梅廠出廠章戳各1枚）等偽造文件交予
    許清海收受，許清海即於88年10月7日上午10時許，駕駛前
    開失竊車輛（車牌號碼業經該不詳姓名年籍之成年男子懸掛
    偽造之Ｑ8－4752號車牌2面於其上）至台北縣土城市○○路
    ○段附近咖啡廳，連同其所收受之上開偽造資料交予藍志興
    ，再由藍志興將上開偽造之資料交予乙○○，並推由乙○○
    於88年12月7日下午1時10分許，駕駛上開失竊車輛至台北縣
    新店市○○路14號某不詳當舖持以典當，惟甫出示上開偽造
    之文件，即遭該當鋪負責人發現有異，並報警處理，嗣經警
    到場查獲，始未受騙，惟已足以生損害於林日生、張亞銘、
    李世國、黃鳳美、中華汽車公司吳舜文及戶政、交通監理機
    關對於身分證及行車執照暨車籍資料管理之正確性，並經警
    扣得上開不詳姓名年籍成年男子所有之偽造汽車新領牌照登
    記書、中華民國交通部汽車行車執照、中華公司電子計算機
    開立汽車出廠貨物稅完稅照證（省貨完ＣＡ字043125）各一
    紙、偽造車牌號碼Ｑ八－4752號之車牌2面及汽車鑰匙1把、
    偽造林日生（已換貼乙○○照片）之身分證1張。
二、乙○○明知前開同一名不詳姓名年籍之成年男子（另由原審
    函請台灣台北地方法院檢察署簽分偵辦）於不詳時地交付藍
    志興收受之車牌號碼Ｗ6－3599號自用小客車，係來路不明
    之贓車（按該車係協成五金股份有限公司所有，於89年1月3
    日，在臺北市○○區○○路2段天母運動公園內失竊，原車
    牌號碼為ＤＥ－6905號），竟與藍志興及該不詳姓名成年男
    子，共同予以收受，嗣復承前概括之共同犯意，以相同方法
    ，先由藍志興於89年1月間某日，持乙○○在台北市西門町
    附近交付之照片，於不詳地點，偽造基本資料姓名為林太叔
    ，42年4月21日生，身分證統一編號Ｚ000000000號，而黏貼
    乙○○照片之國民身分證1張，並蓋用上開偽造「內政部印
    」之公印1枚於偽造之國民身分證上，再由藍志興於89年1月
    5日，駕駛前開失竊車輛（按車牌號碼已由上開姓名年籍不
    詳之成年男子改懸掛偽造之Ｗ6－3599號車牌2面於其上）至
    台北市○○路與自強路口，連同該不詳姓名成年男子同時交
    付予藍志興內載有林太叔姓名及蓋章之公文書即偽造之車號
    Ｗ6－3599號汽車新領牌照登記書（其上偽造林太叔印文、
    新竹區監理所審核合格戳印、檢驗員陳振桂印文、李世國印
    文交通部委託裕隆汽車公司代辦申請牌照檢驗章戳印各1枚
    ）、中華民國交通部汽車行車執照（執照內有經偽造之「交
    通部行車執照之章」及「臺灣省公路局行車執照之章」各1
    枚）及裕隆汽車製造股份有限公司（下稱裕隆汽車公司）電
    子計算機開立汽車出廠貨物稅完稅照證（中區國稅貨照苗字
    第054142號，內有偽造之裕隆汽車公司章、負責人吳舜文、
    經辦人羅鍺之印文及裕隆汽車公司出廠章戳各1枚）之偽造
    文件交予乙○○，由乙○○於89年1月21日（原審誤載為6月
    21日）駕駛上開車輛，在不知情之友人盧俊豪（業經檢察官
    不起訴處分）陪同下，前往桃園縣大園鄉○○○路191號世
    華當鋪內，將上開公文書、私文書及特許證持以行使，且在
    當票清冊「持質人姓名住址欄」內，偽造林太叔之署押並按
    捺指印，使世華當舖負責人蔡永三陷於錯誤，誤以為車輛來
    源正當，而同意典當該車，並交付新台幣（下同）55萬元予
    乙○○，足以生損害於林太叔、陳振桂、李世國、羅鍺、裕
    隆汽車公司吳舜文及戶政、交通監理機關對於身分證及行車
    執照暨車籍資料管理之正確性。嗣乙○○於89年6月27日為
    警查獲，始悉上情，並扣得上開不詳姓名年籍成年男子所有
    偽造之Ｗ6－3599號車牌2面。
三、案經臺北縣警察局新店分局報請台灣台北地方法院檢察署檢
    察官偵查起訴及台灣桃園地方法院檢察署移送併辦。
    理  由
壹、程序方面：
    按被告以外之人於審判外之言詞或書面陳述，除法律有規定
    者外，不得作為證據。又被告以外之人於審判外之陳述，雖
    不符前四條之規定，而經當事人於審判程序同意作為證據，
    法院審酌該言詞陳述或書面陳述作成時之情況，認為適當者
    ，亦得為證據。當事人、代理人或辯護人於法院調查證據時
    ，知有第159條第1項不得為證據之情形，而未於言詞辯論終
    結前聲明異議者，視為有前項之同意，刑事訴訟法第159條
    第1項、第159條之5分別定有明文。被告乙○○對本案卷內
    人證、物證之證據能力未於言詞辯論終結前聲明異議，視為
    同意作為證據，且本院審酌該言詞陳述作成時之情況，認為
    適當，依刑事訴訟法第159條之5第1項、第2項之規定，自有
    證據能力。
貳、實體方面：
一、訊據上訴人即被告乙○○固坦承於事實欄一所示時地，駕駛
    Ｑ8－4752號自用小客車及持相關證件至台北縣新店市○○
    路14號某當舖典當，且於事實欄二所示時地至桃園縣大園鄉
    ○○○路191號世華當鋪，並在當票清冊「持質人姓名住址
    欄」內，簽署林太叔之名字等情不諱，惟矢口否認有行使偽
    造之車籍資料等犯行，辯稱：伊不知事實欄一所示該車之資
    料係偽造，當初係藍志興要求伊到該當舖典當，當舖老闆與
    藍志興存有瓜葛，伊係遭藍志興陷害；事實欄二部分是伊搭
    乘藍志興駕駛之Ｗ6－3599號自用小客車時，藍志興遇到臨
    檢跑掉，伊打電話要求藍志興拿錢來贖車，藍志興則把車交
    給伊，伊即將該車拿去典當55萬元，當初伊至當舖並沒有說
    要當車，只是請老闆看該等證件是否能用，手續都是盧俊豪
    幫伊辦，伊只在當票清冊上簽林太叔的名字，盧俊豪即帶警
    察去逮捕伊云云。惟查：
(一)上開車牌號碼ＤＯ－1476號自小客車，係車主甲○○於88年
    12 月2日上午7時許，在臺北市萬華區○○○路156號前所失
    竊；另車牌號碼ＤＥ－6905號自用小客車，係登記為協成五
    金股份有限公司所有，由林士欽使用，於89年1月3日在臺北
    市○○區○○路2段天母運動公園內失竊等情，業經證人甲
    ○○、林士欽於偵查及原審審中指證明確，並有台北縣警察
    局贓物認領保管單、車輛竊盜、車牌失竊資料個別查詢報表
    、台北市政府警察局士林分局車輛協尋電腦輸入單各1紙在
    卷可按，足認上開車輛俱為失竊之贓物無疑。
(二)被告乙○○分持已換貼為其本人照片之上開身分證各1枚，
    於典當上開車輛時持以行使等情，為其所自承，該身分證各
    1枚之基本資料分別記載姓名林日生，43年8月1日生，身分
    證統一編號Ｚ000000000號；林太叔，42年4月21日生，身分
    證統一編號Ｚ000000000號。其中關於林日生部分，經原審
    以公務電話確認林日生本人自86年戶政電腦連線系統建立後
    ，並無申報遺失或補發身分證之紀錄，有公務電話記錄在卷
    為憑（見原審卷第211頁）；另關於林太叔部分，證人林太
    叔於偵查中證稱伊身分證未曾遺失，亦不知別人偽造其相關
    之車籍資料等語明確，且互核比對卷附車輛照片、相關真、
    偽行車執照、車籍資料之記載、失竊車輛之原始引擎號碼及
    車輛牌照號碼結果，甲○○所有車輛引擎號碼為4Ｇ64Ａ009
    810、車牌號碼為「ＤＯ－1476」號；協成五金股份有限公
    司所有車輛引擎號碼為ＶＱ00000000、車牌號碼為「ＤＥ－
    6905」；林太叔所有所有車輛引擎號碼ＶＱ00000000Ａ、車
    牌號碼Ｗ6－3599號，均與被告乙○○駕駛車輛車牌號碼及
    相關文件不符。再者，被告乙○○於上揭事實欄二所示之時
    間地點，持偽造之林太叔身分證及前開偽造之車籍資料，前
    往桃園縣大園鄉○○○路191號世華當鋪內典當行使，並在
    當票清冊「持質人姓名住址欄」內，偽造林太叔之署押乙節
    ，亦經證人蔡永三於警訊及偵查中證述明確，並有當票清冊
    影本1紙在卷可憑（見原審卷第153頁）；另被告乙○○與許
    清海、藍志興、不詳姓名年籍之成年男子共犯事實欄一，以
    及被告乙○○與藍志興、同一名不詳姓名年籍成年男子共犯
    事實欄二之罪行部分，亦有偽造之汽車新領牌照登記書、行
    車執照、中華汽車、裕隆汽車公司電子計算機開立汽車出廠
    貨物稅完稅照證正、影本各1份、偽造之身分證正、影各1張
    、鑰匙1把、偽造之Ｑ8－4752號、Ｗ6－3599號車牌各2面扣
    案可憑。上該偽造之證件經送相關單位鑑驗結果分別認定：
    林日生國民身分證上內政部印底線圖案及印刷字跡均與樣張
    不相符，研判係偽造；汽車領牌登記證書與本站存聯比對；
    1.牌照號碼、發照日期數字章之字型不符；2.經辦機關欄所
    蓋章戳不符；3.檢驗員及檢驗日期欄之檢驗員章戳不符及欠
    缺檢驗日期；中華汽車工業股份有限公司貨物稅完稅照證非
    本公司所製發，係偽造；裕隆汽車開立汽車出廠與貨物稅完
    稅照證非真正等情，分別有內政部警政署刑事警察局95年3
    月15日刑鑑字第0950029347號鑑定書，交通部公路總局苗栗
    監理所95年3月2日竹監車字第09500024968號函、裕隆汽製
    造股份有限公司95年3月9日裕丁字第9500224號函、中華汽
    車工業股份有限公司95年3月9日 (95 )中車業發字第950227
    號函在卷可稽，足認被告乙○○持往當舖典當上開車輛時所
    交付之文件及車輛上懸掛之車牌，均屬偽造之文書、特許證
    ，其上之印文及戳章亦屬偽造。又被告乙○○持偽造之證件
    並冒充他人之名義典當贓車，自有以詐術謀取財物之不法意
    圖。
(三)共同被告藍志興經原審通緝尚未到案，惟其於偵查中已坦承
    知悉事實欄一所示之車輛為贓車等語（見同上偵卷第53頁反
    面），且被告乙○○對於共同被告藍志興於何時、地持被告
    乙○○之照片換貼為林日生、林太叔等人之身分證件，及就
    上揭事實欄一、二所示偽造之上開車籍等資料及失竊之贓車
    於何時交付乙○○等情，均已坦承在卷，參以同案被告許清
    海亦供稱伊知悉事實欄一所示之車輛，在購買後因證件有問
    題，無法辦理過戶，才找藍志興處理等語，足見被告乙○○
    與共同被告許清海、藍志興及該不詳姓名年籍之成年男子明
    知事實一所示車輛為贓物及證件為偽造，卻仍持以行使，自
    有犯意之聯絡及行為之分擔；另被告乙○○就事實欄二部分
    與被告藍志興、上開不詳姓名年籍之成年男子明知上開車輛
    為贓物及證件為偽造而行使，亦有犯意聯絡及行為分擔。
(四)被告乙○○於原審供稱：「我就去當鋪問可否當？這些資料
    是否合法？當鋪先生告訴我，這車子有欠稅金，叫我填寫資
    料，未料不到3分鐘，警察就來了。」等語（見原審卷第191
    頁）；於本院更一審供稱：「（你們把車子拿去典當，要開
    到台北縣新店市○○路14號當鋪叫什麼名字？）我不知道，
    我已經拿證件給他，他說少稅單，不能典當，我要求東西要
    還我，他就拖延，偷偷報警，警察就來了。」等語（見本院
    更一審卷第83頁），足認事實一所示之不詳當鋪負責人於被
    告乙○○持事實一所載之不實偽造資料向其典當時，因發現
    有異，即報警處理，嗣經警方到場查獲，始未受騙，該部分
    僅成立詐欺取財未遂罪，附此敘明。
二、綜上所述，被告乙○○上開辯解，係屬卸責之詞，不足採信
    ，本件事證明確，被告乙○○犯行堪以認定。
三、按刑法於94年2月2日修正，95年7月1日施行，修正後刑法第
    55 條、第56條牽連犯、連續犯之規定已刪除，原可依裁判
    上一罪論處之牽連犯、連續犯等數個犯罪行為，應予數罪併
    罰，此刪除雖非犯罪構成要件之變更，但顯已影響行為人刑
    罰之法律效果，自屬法律變更，依新法第2條第1項規定，比
    較新舊法結果，仍應適用較有利於被告之行為時法律即舊法
    論以牽連犯、連續犯。次按修正前刑法第28條規定：「二人
    以上共同實施犯罪之行為者，皆為正犯。」；修正後刑法第
    28條規定：「二人以上共同實行犯罪之行為者，皆為正犯。
    」排除未參與犯罪實行行為之預備及陰謀共同正犯，然本件
    被告係參與實行犯罪行為，修正前後之規定，並無何者有利
    或不利之情形，依修正後刑法第2條第1項前段之規定，應適
    用行為時刑法第28條規定，論以共同正犯。再按刑法施行法
    於95年6月14日修正，95年7月1日生效，其中第1條之1規定
    ：「中華民國94年1月7日刑法修正施行後，刑法分則編所定
    罰金之貨幣單位為新臺幣。94年1月7日刑法修正時，刑法分
    則編未修正之條文定有罰金者，自94年1月7日刑法修正施行
    後，就其所定數額提高為30倍。但72年6月26日至94年1月7
    日新增或修正之條文，就其所定數額提高為3倍。」，經與
    行為時法律即罰金罰鍰提高標準條例第1條比較結果，並無
    有利於被告，是就本件犯罪所定罰金數額之提高標準，自應
    適用行為時罰金罰鍰提高標準條例第1條前段之規定。
四、按汽車牌照為公路監理機關所發給，其號碼係根據各監理機
    關車籍卡號碼編列，固具有公文書性質，惟按道路交通安全
    規則第8條規定，汽車牌照包括號牌、行車執照，為行車之
    許可憑證，是行車執照為刑法第212條之特許證，汽車大牌
    （即車牌）則係刑法第220條、第212條之特種文書。又汽車
    新領牌照登記書係交通部公路主管機關委由民間汽車製造業
    者依據道路交通安全規則第39條所規定汽車申請牌照應檢驗
    之項目及標準，代為檢驗並填載出廠汽車之長、寬、高、輪
    距等資料後，據以向監理機關請領汽車牌照，由監理機關審
    核後始得依法發給牌照，故汽車新領牌照登記書係用以代表
    汽車業經檢驗及審核合格，並經監理機關依法發給牌照之義
    ，性質上係屬公文書。又身分證為證明個人身分之文書，為
    刑法第212條之特種文書，而偽造身分證時偽造「內政部印
    」之公印，亦屬刑法第218條之偽造公印罪（包含公印文罪
    ）。再本件偽造之中華汽車公司電子計算機開立汽車出廠貨
    物稅完稅照證及裕隆汽車公司電子計算機開立汽車出廠貨物
    稅完稅照證，並無任何公務機關名義表示於其上，自屬偽造
    之私文書。是以被告乙○○明知同案被告藍志興所交付事實
    欄一、二之車輛係屬贓車，且偽造之上開車籍資料（包括公
    文書、私文書、特許證）及懸掛之偽造車牌均係由上開同一
    名不詳姓名年籍之成年男子所提供，竟仍同意以偽造「林日
    生」、「林太叔」身分證換貼為其照片及於該身分證上偽造
    「內政部印」之公印文之方式，持前開不實之偽造身分證及
    汽車新領牌照登記書、汽車行車執照、裕隆、中華汽車等公
    司電子計算機開立汽車出廠貨物稅完稅照證而予行使，並於
    於事實欄一、二所示時、地，至當鋪典當車輛，事實欄二部
    分，並在該當舖當票清冊「持質人姓名住址欄」內，偽造林
    太叔之署押及按捺指印，施用詐術，使該當舖負責人陷於錯
    誤而交付55萬元，事實欄一部分，因不詳當鋪負責人發現有
    異，經報警處理，始未受騙。核其所為，係犯刑法第349條
    第1項之收受贓物罪、第216條、第210條之行使偽造私文書
    罪（偽造電子計算機開立汽車出廠貨物稅完稅照證）、第
    216條、第211 條之行使偽造公文書罪（偽造汽車新領牌照
    登記書）、第216條、第212條之行使偽造特許證罪（偽造身
    分證、汽車行車執照、汽車牌照）、第218條第1項之偽造公
    印罪（包含公印文罪）、第217條第1項之偽造署押罪、刑法
    第339條第1項詐欺取財既遂罪及同法第339條第3項、第1項
    之詐欺取財未遂罪。被告乙○○先後二次行使偽造公文書、
    私文書、行使偽造特許證、偽造公印文、收受贓物、詐欺取
    財既遂及未遂之犯行，時間緊接，手段相若，犯罪構成要件
    俱屬相同，顯係基於概括之犯意反覆為之，應各依連續犯之
    規定論以一罪（詐欺取財部分論以既遂罪），並加重其刑。
    所犯行使偽造私文書罪、行使偽造公文書罪、行使偽造特許
    證罪，係一行為觸犯數罪名，為想像競合犯，應從一重處斷
    ，又與其餘所犯各罪間具有具有方法或結果之牽連關係，應
    依法從一重之行使偽造公文書罪處斷。被告乙○○就事實欄
    一部分與許清海、藍志興、不詳姓名年籍之成年男子間；就
    事實欄二部分與藍志興、同一名不詳姓名年籍之成年男子間
    ，互有犯意之聯絡及行為之分擔，均應論以共同正犯。被告
    乙○○利用不知情之成年人偽造「內政部印」之公印，為間
    接正犯。又事實一詐欺取財未遂部分及事實二部分，雖未據
    起訴，惟與起訴事實分別有連續犯或牽連犯之裁判上一罪關
    係，為起訴效力所及，本院自應併予審理。另被告乙○○所
    涉偽造公印、行使偽造公文書之犯行，業經公訴人於原審到
    庭補行起訴法條（見原審卷第206頁），本院自毋庸再變更
    起訴法條。
五、原審因予論罪科刑，固非無見。惟查：(一)汽車新領牌照登
    記書係交通部公路主管機關委由民間汽車製造業者代為檢驗
    、填載資料後，據以向監理機關請領汽車牌照，由監理機關
    審核後始得依法發給牌照，性質上為公文書，原審誤認係屬
    私文書，尚有未洽。(二)被告行使偽造上開公文書、私文書
    、特許證之目的，係為典當詐財，原審未審酌被告尚成立詐
    欺取財罪，亦有違誤。(三)事實欄一關於被告乙○○行使之
    上開偽造公文書、私文書部分，其內尚有張亞銘、李世國、
    黃鳳美、中華汽車公司吳舜文之印文；另事實欄二部分，被
    告乙○○行使之偽造公文書、私文書，其內尚有陳振桂、李
    世國、羅鍺之印文，並均足生損害於各該被害人，乃原判決
    事實與理由未予敘明，亦有未合。被告乙○○上訴意旨，否
    認部分犯罪，雖無足取，但查公訴人上訴意旨，指摘原判決
    未就汽車新領牌照登記書論以偽造公文書係屬不當，為有理
    由，且原判決此部分亦有上開其他可議之處，要屬無可維持
    ，應予撤銷改判。爰審酌被告乙○○之犯罪動機、目的、手
    段及其知識程度，犯罪所造成之危害及犯罪後態度等一切情
    狀，量處如主文第二項所示之刑。如附表一、二所示之物品
    ，其中偽造之公印文、私印文，均應依刑法第219條之規定
    宣告沒收。上開偽造之「內政部印」公印一枚，雖未扣案，
    但尚乏證據證明已滅失而不存在，仍應依刑法第219條之規
    定宣告沒收。如附表一、二所示之物品，除世華當舖當票清
    冊外，分別為被告乙○○及共犯即上開不詳姓名年籍之成年
    男子所有（其中身分證上之照片屬被告乙○○，其餘部分上
    開不詳姓名年籍之成年男子所有），且係均供本件犯罪所用
    之物，應依刑法第38條第1項第2款之規定宣告沒收；如附表
    二所示扣案之世華當舖當票清冊，乃該當舖用以登載當入物
    品之日期、當款、贖回換單流當區別、當物內容、持質人姓
    名住址（此欄位由持質人簽名捺印）、出生年月日、出生地
    、身分證字號等營業紀錄，上開當票清冊內關於被告乙○○
    於其中「當入日期：元月二十一日、當入號碼：○七四」之
    「持質人姓名住址欄」所偽造之林太叔署押及指印各一枚，
    應依刑法第219條宣告沒收外，其餘部分既非違禁物或應專
    科沒收之物，且無證據證明係屬被告乙○○或共犯所有供本
    件犯罪所用之物，自不予宣告沒收。至扣案之行動電話0000
    000000號識別卡，被告乙○○供稱：係共同被告藍志興交給
    伊，平常使用之物，並無積極證據證明與本案有直接關連，
    乃不為沒收之諭知。
六、公訴意旨雖認被告乙○○就上開事實一部分，另涉犯刑法第
    349條第2項之罪，並於原審審理時當庭追加涉犯偽造公文書
    罪，惟被告乙○○收受贓物後，持以典當，係屬處分贓物之
    行為，自不另成立搬運、寄藏、故買或牙保贓物罪。再關於
    偽造公文書部分，已為被告所堅詞否認，且遍查卷內亦無關
    於被告乙○○涉犯偽造公文書之證據，自屬不能證明被告此
    部分犯罪。惟公訴人指此與上開論罪科刑部分有裁判上一罪
    之關係，爰不另為無罪之諭知，附此敘明。
據上論斷，應依刑事訴訟法第369條第1項前段、第364條、第299
條第1項前段、刑法第349條第1項、第216條、第210條、第211條
、第212條、第217條第1項、第218條第1項、第219條、第339 條
第1項，行為時刑法第28條、第56條、第55條、罰金罰鍰提高標
準條例第1條前段，判決如主文。
本案經檢察官陳玉珍到庭執行職務。
中　　華　　民　　國　　96　　年　　1 　　月　　31　　日
　　　　　　　　　刑事第十七庭  審判長法　官   陳貽男
　　　　　　　　　　　　　　　　　　  法　官   鄭水銓
　　　　　　　　　　　　　　　　　　  法　官   高明哲
以上正本證明與原本無異。
如不服本判決，應於收受送達後十日內向本院提出上訴書狀，其
未敘述上訴之理由者並得於提起上訴後十日內向本院補提理由書
（均須按他造當事人之人數附繕本）。
                                      書記官   梁淑時
中　　華　　民　　國　　96　　年　　2　　月　　1　 　日
附表一：
┌──┬─────────┬────┬─────────┬───┬─────────┐
│編號│名  稱            │數  量  │偽造部分          │數  量│備  註            │
├──┼─────────┼────┼─────────┼───┼─────────┤
│一  │偽造之Ｑ8—4752號 │1紙     │偽造之林日生印文  │1枚   │                  │
│    │新領牌照登記書    │        ├─────────┼───┼─────────┤
│    │                  │        │新竹區監理所之戳印│1枚   │                  │
│    │                  │        ├─────────┼───┼─────────┤
│    │                  │        │檢驗員張亞銘印文  │1枚   │                  │
│    │                  │        ├─────────┼───┼─────────┤
│    │                  │        │中華汽車公司代辦申│1枚   │                  │
│    │                  │        │請牌照檢驗章印文  │      │                  │
│    │                  │        ├─────────┼───┼─────────┤
│    │                  │        │李世國印文        │1枚   │                  │
│    ├─────────┼────┼─────────┼───┼─────────┤
│    │中華民國交通部汽車│1紙     │「交通部行車執照之│1枚   │                  │
│    │                  │        │章」印文          │      │                  │
│    │行車執照          │        ├─────────┼───┼─────────┤
│    │                  │        │「臺灣物公路局行車│1枚   │                  │
│    │                  │        │執照之章」印文    │      │                  │
│    ├─────────┼────┼─────────┼───┼─────────┤
│    │中華汽車公司電子計│1紙     │中華汽車公司章印文│1枚   │                  │
│    │算機開立汽車出廠貨│        ├─────────┼───┼─────────┤
│    │物稅完稅照證（省貨│        │負責人吳舜文印文  │1枚   │                  │
│    │完ＣＡ字○四三一二│        ├─────────┼───┼─────────┤
│    │五)               │        │經辦人黃鳳美印文  │1枚   │                  │
│    │                  │        ├─────────┼───┼─────────┤
│    │                  │        │中華汽車公司楊梅廠│1枚   │                  │
│    │                  │        │出廠章戳          │      │                  │
├──┼─────────┼────┼─────────┼───┼─────────┤
│二  │偽造車牌號碼Ｑ8—4│2面     │                  │      │                  │
│    │752號之車牌       │        │                  │      │                  │
│    ├─────────┼────┼─────────┼───┼─────────┤
│    │汽車鑰匙          │1把     │                  │      │                  │
│    ├─────────┼────┼─────────┼───┼─────────┤
│    │偽造林日生且已換貼│1張     │「內政部印」公印文│ 1枚  │                  │
│    │為乙○○照片之身分│        │                  │      │                  │
│    │證                │        │                  │      │                  │
└──┴─────────┴────┴─────────┴───┴─────────┘
附表二：
┌──┬─────────┬────┬─────────┬───┬─────────┐
│編號│名  稱            │數  量  │偽造部分          │數  量│備  註            │
├──┼─────────┼────┼─────────┼───┼─────────┤
│一  │偽造之Ｗ6—3599 號│1紙     │林太叔印文        │1枚   │                  │
│    │汽車新領牌照登記書│        ├─────────┼───┼─────────┤
│    │                  │        │新竹區監理所審核合│1枚   │                  │
│    │                  │        │格戳印            │      │                  │
│    │                  │        ├─────────┼───┼─────────┤
│    │                  │        │檢驗員陳振桂印文  │1枚   │                  │
│    │                  │        ├─────────┼───┼─────────┤
│    │                  │        │檢驗員李世國印文  │1枚   │                  │
│    │                  │        ├─────────┼───┼─────────┤
│    │                  │        │交通部委託裕隆汽車│1枚   │                  │
│    │                  │        │公司代辦申請牌照檢│      │                  │
│    │                  │        │驗章戳印          │      │                  │
│    ├─────────┼────┼─────────┼───┼─────────┤
│    │中華民國交通部汽車│1紙     │「交通部行車執照之│1枚   │                  │
│    │行車執照          │        │章」印文          │      │                  │
│    │                  │        ├─────────┼───┼─────────┤
│    │                  │        │「臺灣省公路局行車│1枚   │                  │
│    │                  │        │執照之章」印文    │      │                  │
│    ├─────────┼────┼─────────┼───┼─────────┤
│    │裕隆汽車公司電子計│1紙     │裕隆汽車公司章    │1枚   │                  │
│    │算機開立汽車出廠貨│        ├─────────┼───┼─────────┤
│    │物稅完稅照證（中區│        │負責人吳舜文印文  │1枚   │                  │
│    │國稅貨照苗字第０五│        ├─────────┼───┼─────────┤
│    │四一四二號)       │        │經辦人羅鍺之印文  │1枚   │                  │
│    │                  │        ├─────────┼───┼─────────┤
│    │                  │        │裕隆汽車公司出廠章│1枚   │                  │
│    │                  │        │戳                │      │                  │
├──┼─────────┼────┼─────────┼───┼─────────┤
│二  │偽造之Ｗ6—3599號 │2面     │                  │      │                  │
│    │車牌              │        │                  │      │                  │
│    ├─────────┼────┼─────────┼───┼─────────┤
│    │偽造林太叔且已換貼│1張     │「內政部印」公印  │1枚   │                  │
│    │為乙○○照片之身分│        │文（與附表一同一）│      │                  │
│    │證                │        │                  │      │                  │
│    ├─────────┼────┼─────────┼───┼─────────┤
│    │世華當鋪當票清冊  │        │偽造林太叔之署押按│各1枚 │「持質人姓名住址內│
│    │                  │        │捺指印            │      │  」偽造          │
└──┴─────────┴────┴─────────┴───┴─────────┘
附錄：本案論罪科刑法條全文
刑法第216條
行使第210條至第215條之文書者，依偽造、變造文書或登載不實
事項或使登載不實事項之規定處斷。
刑法第211條
偽造、變造公文書，足以生損害於公眾或他人者，處1年以上7年
以下有期徒刑。
